【裁判字號】    88,訴,1267
【裁判日期】    890105
【裁判案由】    清償借款
【裁判全文】
臺灣士林地方法院民事判決  八十八年度訴字第一二六七號
    原      告  富邦商業銀行股份有限公司
    法定代理人  甲○○
    訴訟代理人  乙○○
    被      告  丙○○
                丁○○
右當事人間請求清償借款事件，本院判決如左：
    主    文
被告應連帶給付原告新台幣壹佰陸拾柒萬貳仟陸佰參拾參元，及如附表所示之利息暨
違約金。
訴訟費用由被告連帶負擔。
本判決於原告以新台幣伍拾伍萬捌仟元或同額之中央政府建設公債八十六年度甲類第
四期債票供擔保後，得假執行。
    事    實
甲、原告方面：
  一聲明：除假執行擔保金額外，如主文所示。
  二陳述：
    (一)被告丙○○以被告丁○○為連帶保證人，於民國八十四年七月二十六日向原告
      借得兩筆各為新台幣（下同）貳佰柒拾伍萬元（下稱第一筆借款）及肆拾萬元
      （下稱第二筆借款）借款，約定分別於一百零四年七月二十六日及九十一年七
      月二十六日借期屆滿，利息皆按年息百分之九點二五計算，並按月攤還本息，
      逾期清償在六個月以內者，按上開利率百分之十，超過六個月者，按上開利率
      百分之二十計付違約金，被告丙○○並以其所有之不動產供作擔保而設定抵押
      權。
    (二)詎被告丙○○就第一筆借款之本息僅繳至八十五年十一月八日，第二筆借款之
      本息亦僅繳至八十五年七月二十六日，則依雙方簽訂之借據暨約定書第二條第
      一款之約定，被告丙○○業已喪失期限利益，其所負之債務應視為全部到期，
      嗣經原告聲請強制執行被告丙○○所有財產（即鈞院八十六年度民執莊字第四
      三三二號拍賣抵押物強制執行事件），並將拍賣所得價金分配完畢，其間原告
      僅受償債權本息壹佰玖拾陸萬貳佰玖拾玖元及執行費參萬捌仟捌佰伍拾玖元，
      尚餘借款本金壹佰陸拾柒萬貳仟陸佰參拾參元及如附表所示之利息暨違約金未
      獲清償，惟被告丙○○履經催討，迄今未清償，爰依借貸契約請求清償。
    (三)又被告丁○○為連帶保證人，依約應負連帶清償之責，爰併為請求連帶清償。
  三證據：提出借據、約定書各二件、戶籍謄本、本院八十六年度民執莊字第四三三
    二號拍賣抵押物強制執行事件之民事執行處通知書、分配表各一件為證。
乙、被告方面：
  一聲明：駁回原告之訴。
  二陳述：原告已就被告丁○○及丙○○之房屋拍賣受償。
    理    由
一原告主張被告丙○○以被告丁○○為連帶保證人，於八十四年七月二十六日向原告
  借得二筆借款共為三百十五萬元，利率均按年息百分之九點二五計算，按月攤還本
  息，遲延履行時，利息暨違約金均按雙方借據之約定計算，被告丙○○因未按期履
  行，已喪失期限利益，經原告就被告丙○○供作擔保之不動產聲請強制執行受償後
  ，尚餘借款本金壹佰陸拾柒萬貳仟陸佰拾元未受清償，爰依消費借貸契約及連
  帶保證契約請求被告連帶清償。被告則以：原告已就被告二人之房屋拍賣受償等語
  ，資為抗辯。
二本件原告主張被告丙○○以被告丁○○為連帶保證人向原告借款，嗣被告丙○○未
  按期履行，經原告就被告丙○○供作擔保之不動產聲請強制執行受償後，尚餘借款
  本金壹佰陸拾柒萬貳仟陸佰拾元未受清償之事實，已據其提出借據、約定書各
  二件及本院八十六年度民執莊字第四三三二號拍賣抵押物強制執行事件之民事執行
  處通知書及分配表各一件為證，並為被告所不爭執，堪信原告主張為真實。
三原告雖辯稱原告已就被告丙○○、丁○○之房屋拍賣受償云云，惟原告聲請查封拍
  賣被告丁○○之房屋係為實現原告對被告丁○○之債權，與本件被告丙○○之債務
  無關等情，為兩造所不爭執。且抵押權係謂債權人對債務人供作擔保之不動產，得
  就其賣得價金優先受償之權，是債權人行使抵押權，就供作擔保之不動產賣得價金
  受償後，其債權仍未足額受償者，債權人就未足額受償部分之債權並未消滅，是仍
  得就該未足額部分請求債務人清償。故本件原告就拍賣被告丙○○之房屋不足清償
  之部分，自得再行請求。
四從而，原告依消費借貸及連帶保證契約，請求被告連帶給付借款一百六十七萬二千
  六百三十三元，及如附表所示之利息暨違約金，為有理由，應予准許。
五原告陳明願供擔保，請求宣告假執行，核無不合，爰酌定相當之擔保金額准許之。
六據上論結，本件原告之訴為有理由，依民事訴訟法第七十八條、第八十五條第二項
  、第三百九十條第二項，判決如主文。
中      華      民      國      八十九    年      一      月    五      日
                                    臺灣士林地方法院民事第二庭
~B法      官  彭洪媛
右為正本係照原本作成。
如對本判決上訴須於判決送達後廿日內向本院提出上訴狀。
中      華      民      國      八十九    年      一      月    七      日
~B法院書記官  馮衍燕


司法院資訊處製作；財團法人民間司法改革基金會備份。
